【裁判字號】    99,訴,5
【裁判日期】    990129
【裁判案由】    違反毒品危害防制條例
【裁判全文】
臺灣嘉義地方法院刑事判決                 99年度訴字第5號
公  訴  人  臺灣嘉義地方法院檢察署檢察官
被      告  甲○○
上列被告因違反毒品危害防制條例案件，經檢察官提起公訴（
98年度撤緩毒偵字第30、31號），因被告於本院準備程序中就被
訴事實為有罪之陳述，經本院合議庭裁定由受命法官獨任以簡式
審判程序審理判決如下：
    主  文
甲○○施用第一級毒品，累犯，處有期徒刑捌月。
    犯 罪 事 實
一、甲○○前於民國96年間，因施用毒品案件，經臺灣雲林地方
    法院以96年度訴字第80號判決判處有期徒刑6月確定，嗣以9
    6年度聲減字第1036號裁定減刑為有期徒刑3月，於96年9月1
    9日易科罰金執行完畢。且曾於91年間，因施用毒品案件，
    經本院以91年度毒聲字第305號裁定應送勒戒處所觀察、勒
    戒，後因無繼續施用毒品傾向於92年5月20日釋放，並經臺
    灣嘉義地方法院檢察署檢察官以92年度毒偵字第338號為不
    起訴處分確定而執行完畢。詎仍不知悔改，復於上開觀察、
    勒戒執行完畢後5年內，再基於施用第一級毒品海洛因之犯
    意，於97年4月19日早上10時許，在嘉義市榮民醫院之廁所
    內，以將海洛因摻水置於針筒注射身體之方式，施用海洛因
    1次。嗣警於97年4月22日持臺灣嘉義地方法院檢察署檢察官
    核發之鑑定許可書及於97年4月24日凌晨0時55分許，經徵得
    甲○○之同意而採尿送驗後，均呈海洛因進入人體後經代謝
    作用所分解生成之嗎啡陽性反應。
二、案經嘉義縣警察局移送暨嘉義縣警察局民雄分局報告臺灣嘉
    義地方法院檢察署檢察官偵查起訴。
    理  由
一、本件被告甲○○所犯係死刑、無期徒刑、最輕本刑為3年以
    上有期徒刑以外之罪，亦非高等法院管轄第一審案件，且被
    告於本院準備程序中，已就被訴事實為有罪之陳述，經告知
    簡式審判程序之旨後，被告及檢察官對於本件改依簡式審判
    程序審理均表示同意，經本院合議庭依刑事訴訟法第273條
    之1第1項規定，裁定本件由受命法官獨任以簡式審判程序加
    以審理，是本件之證據調查，依刑事訴訟法第273條之2規定
    ，不受同法第159條第1項、第161條之2、第161條之3、第16
    3條之1及第164條至第170條有關證據提示、交互詰問及傳聞
    證據等相關規定之限制，合先敘明。
二、上開犯罪事實，業據被告坦承不諱，且其本件為警採集送驗
    之尿液，經以酵素免疫法（EIA）初步篩檢及氣相層析質譜
    法（GC／MS）確認鑑定，檢驗結果確呈海洛因進入人體後經
    代謝作用所分解生成之代謝物嗎啡陽性反應，有正修科技大
    學超微量研究科技中心97年5月6日、97年5月14日檢驗報告
    各1紙、代號與真實姓名對照表2份在卷可資佐證（見嘉義縣
    警察局刑事警察大隊刑案偵查卷宗第6頁至第7頁、嘉義縣警
    察局民雄分局刑案偵查卷宗第4頁至第5頁）。又被告雖經2
    次驗尿後均呈嗎啡之陽性反應，惟該2次採尿送驗之時間相
    隔僅將近2日，且97年4月22日所採尿液檢驗出之毒品含量又
    為97年4月24日所採尿液檢驗出之毒品含量1倍有餘，是被告
    供稱：伊僅有1次之施用毒品犯行，但經警2次採尿送驗之情
    （見臺灣嘉義地方法院檢察署97年度毒偵字第872號偵查卷
    宗第6頁），應屬事實。足認被告上開任意性自白與事實相
    符，堪予採信。
三、本件被告曾於91年間，因施用毒品案件，經本院以91年度毒
    聲字第305號裁定應送勒戒處所觀察、勒戒，後因無繼續施
    用毒品傾向於92年5月20日釋放，並經臺灣嘉義地方法院檢
    察署檢察官以92年度毒偵字第338號為不起訴處分確定而執
    行完畢之情，有臺灣高等法院被告前案紀錄表1份在卷可稽
    （見本院卷第5頁至第10頁），又於5年內再犯本件施用毒品
    犯行，依毒品危害防制條例第23條第2項規定，應依法逕行
    追訴處罰。本件事證明確，被告犯行堪以認定。
四、查海洛因為毒品危害防制條例第2條第2項第1款所定之第一
    級毒品，故核被告所為，係犯毒品危害防制條例第10條第1
    項之施用第一級毒品罪。被告持有海洛因以施用，其持有之
    低度行為，應為施用之高度行為所吸收，不另論罪。再其前
    於96年間，因施用毒品案件，經臺灣雲林地方法院以96年度
    訴字第80號判決判處有期徒刑6月確定，嗣以96年度聲減字
    第1036號裁定減刑為有期徒刑3月，於96年9月19日易科罰金
    執行完畢之情，亦有上開前案紀錄表可查，其於受徒刑之執
    行完畢後，5年以內故意再犯本件有期徒刑以上之罪，為累
    犯，應依法加重其刑。爰審酌被告曾因施用毒品經裁定觀察
    、勒戒及判處徒刑執行完畢，猶未知警惕而再犯本案，足見
    其未徹底戒除施用毒品之惡習，惟念及施用毒品本質上係戕
    害自身健康之行為，尚未嚴重破壞社會秩序或侵害他人權益
    ，且被告坦承犯行、犯後態度尚可暨其犯罪之動機、目的、
    手段、國中畢業之智識程度、未婚、與父母同住、之前以擺
    路邊攤營業維生、經濟狀況不佳等一切情狀，量處如主文所
    示之刑。
據上論斷，應依刑事訴訟法第273條之1第1項、第299條第1項前
段，毒品危害防制條例第10條第1項，刑法第11條前段、第47條
第1項，判決如主文。
本案經檢察官林俊良到庭執行職務。
中    華    民    國    99    年    1     月    29    日
                  刑事第四庭    法  官  吳育霖
以上正本證明與原本無異。
如不服本判決應於收受判決後10日內向本院提出上訴書狀，並應
敘述具體理由；其未敘述上訴理由者，應於上訴期間屆滿後20日
內向本院補提理由書（均須按他造當事人之人數附繕本）「切勿
逕送上級法院」。告訴人或被害人如對於本判決不服者，應具備
理由請求檢察官上訴，其上訴期間之計算係以檢察官收受判決正
本之日期為準。
中    華    民    國    99    年    1     月    29    日
                                書記官  陳俊男
附錄本案論罪科刑法條：
毒品危害防制條例第10條
施用第一級毒品者，處6月以上5年以下有期徒刑。
施用第二級毒品者，處3年以下有期徒刑。

司法院資訊處製作；財團法人民間司法改革基金會備份。
